---
title: "Tratamiento de datos"
author: "Autores: Paula Rodríguez & David Cabrera"
date: "Mayo 2020"
output:
  github_document: default
  html_document:
    highlight: default
    number_sections: yes
    theme: cosmo
    toc: yes
    toc_depth: 2
  word_document: default
  pdf_document:
    highlight: zenburn
    toc: yes
---

```{r setup, include=FALSE}
knitr::opts_chunk$set(echo = TRUE)
```


******
# Introducción
******
El conjunto de datos se acredita a Ronny Kohavi y Barry Becker y se extrajo de los datos de la Oficina del Censo de los Estados Unidos de 1994 e implica el uso de datos personales como el nivel de educación para predecir si un individuo ganará más o menos de $ 50,000 por año.


## Objetivos
Determinar los factores que inciden para que una persona gane más de 50K


******
# Solución 
******


## Compresión de los datos

Se trabajará con el dataset Adult que se obtuvo del siguiente enlace: http://archive.ics.uci.edu/ml/datasets/Adult. 

La base de datos Adult tiene 48840 observaciones y 15 variables, las cuales se detallan a continuación: 
* age: Edad 
* workclass: Clase de trabajo (Private, Self-emp-not-inc, Self-emp-inc, Federal-gov, Local-gov, State-gov, Without-pay, Never-worked)
* fnlwgt: Continuo
* education: Educación (Bachelors, Some-college, 11th, HS-grad, Prof-school, Assoc-acdm, Assoc-voc, 9th, 7th-8th, 12th, Masters, 1st-4th, 10th, Doctorate, 5th-6th, Preschool)
* education-num: Años de educación
* marital-status: Estado civil (Married-civ-spouse, Divorced, Never-married, Separated, Widowed, Married-spouse-absent, Married-AF-spouse)
* occupation: Ocupación (Tech-support, Craft-repair, Other-service, Sales, Exec-managerial, Prof-specialty, Handlers-cleaners, Machine-op-inspct, Adm-clerical, Farming-fishing, Transport-moving, Priv-house-serv, Protective-serv, Armed-Forces)
* relationship: Relación (Wife, Own-child, Husband, Not-in-family, Other-relative, Unmarried)
* race: Raza (Asian-Pac-Islander, Amer-Indian-Eskimo, Other, Black)
* sex: Género (Hombre / Mujer)
* capital-gain: Ganancia de capital
* capital-loss: Pérdida de capital
* hours-per-week: Horas por semana
* native-country: País de orígen (United-States, Cambodia, England, Puerto-Rico, Canada, Germany, Outlying-US(Guam-USVI-etc), India, Japan, Greece, South, China, Cuba, Iran, Honduras, Philippines, Italy, Poland, Jamaica, Vietnam, Mexico, Portugal, Ireland, France, Dominican-Republic, Laos, Ecuador, Taiwan, Haiti, Columbia, Hungary, Guatemala, Nicaragua, Scotland, Thailand, Yugoslavia, El-Salvador, Trinadad&Tobago, Peru, Hong, Holand-Netherlands)
* income: Ingresos (<=50K/>50K)

La información está formada por 2 archivos: adult.data y adult.test que suman el 100% de observaciones, ya que la documentación dice que el archivo adult.data tiene 2/3 de la información y el archivo de adult.test tiene 1/3 de la información. 


## Extracción 

```{r message= FALSE, warning=FALSE}
# Cargamos los paquetes R que vamos a usar
library(ggplot2)
library(dplyr)

# Cargamos el juego de datos
test <- read.csv('adult-test.csv',stringsAsFactors = FALSE)
train <- read.csv('adult-train.csv', stringsAsFactors = FALSE)

#Agrego los nombres de las columas de test y train, ya que al agregar luego de unir los df, me generó error
train <- setNames(train, c("age","workclass","fnlwgt","education","education-num","marital-status","occupation","relationship","race","sex","capital-gain","capital-loss","hours-per-week","native-country","income"))

test <- setNames(test, c("age","workclass","fnlwgt","education","education-num","marital-status","occupation","relationship","race","sex","capital-gain","capital-loss","hours-per-week","native-country","income"))


# Unimos los dos conjuntos de datos en uno solo dataset, de tal forma de tener la totalidad de datos
adultData <- bind_rows(train,test)

```



```{r message= FALSE, warning=FALSE}
# Verificamos la estructura del conjunto de datos
str(adultData)

# Estadística descriptiva
summary(adultData)

```

## Tratamiento de los datos

```{r message= FALSE, warning=FALSE}

#Elimino las variables que no se consideran para correr el modelo
adultData <- adultData[, -c(3,4,8,11,12,14)]

#Elimino los puntos "." de la columna income del dataframe que ingresaron del conjunto de datos de test
adultData$income = as.character(gsub("\\.", "", adultData$income))


```


```{r message= FALSE, warning=FALSE}

library(modeest) # Para utilizar la moda

#Estadísticas de valores nulos
colSums(is.na(adultData))

#Estadísticas de valores vacíos
colSums(adultData=="")
colSums(adultData==" ?")

#Se tiene alrededor de un 5% de valores con incógnitas, por lo que se va a reemplazar con el valor más frecuente por ser variables categóricas, esto producirá un sesgo muy pequeño. Otra opción es eliminar estos valores

#Obtengo el valor más frecuente (moda) y asigno a los valores con incógnitas.
adultData$workclass[adultData$workclass==" ?"]<- mlv(adultData$workclass, method = "mfv")[1]

adultData$occupation[adultData$occupation==" ?"]<- mlv(adultData$occupation, method = "mfv")[1]

#Aplico nuevamente la estadísticas de valores vacíos
colSums(adultData==" ?")

```

```{r message= FALSE, warning=FALSE}

# ¿Con qué variables tendría sentido un proceso de discretización?
apply(adultData,2, function(x) length(unique(x)))

# Discretizamos las variables con pocas clases (sex, income)
cols<-c("workclass","marital-status","occupation", "race", "sex", "income")
for (i in cols){
  adultData[,i] <- as.factor(adultData[,i])
}

```

```{r message= FALSE, warning=FALSE}

# Guardo el nuevo dataset con los datos listos para correr el modelo
write.csv(adultData,"adultData.csv", row.names = T)

```

```{r message= FALSE, warning=FALSE}
# Valores extremos

# Los valores atípicos corresponden a un 0,3%, que no influyen en el modelo
boxplot(adultData[,1], main='Edad')

# Los valores atípicos corresponden a un 3,43%, se va a trabajar con todo los datos debido a que corresponden a la población de EEUU, donde la gente tiene más de un trabajo y a la semana 
#tranquilamente pueden trabajar 100 horas

boxplot(adultData[,8], main='horas por semana')

boxplot(adultData[,3], main='Educación')


#Filtro únicamente los datos para clasificar la información en trabajadores públicos, privados, independientes y otros. 
adultPublicWorker<-adultData[which(adultData$workclass== ' Federal-gov'|adultData$workclass== ' Local-gov'|adultData$workclass== ' State-gov'),]

adultPrivateWorker<-adultData[which(adultData$workclass== ' Private'|adultData$workclass== ' Local-gov'),]

adultSelfWorker<-adultData[which(adultData$workclass== ' Self-emp-not-inc'|adultData$workclass== 'Self-emp-inc'),]

adultSelfWorker<-adultData[which(adultData$workclass== ' Never-worked'&adultData$workclass== ' Without-pay'),]



```

